【裁判字號】    99,訴,487
【裁判日期】    991230
【裁判案由】    違反毒品危害防制條例
【裁判全文】
臺灣花蓮地方法院刑事判決               99年度訴字第487號
公  訴  人  臺灣花蓮地方法院檢察署檢察官
被      告  唐羽男
上列被告因違反毒品危害防制條例案件，經檢察官提起公訴（99
年度毒偵字第 631號），被告於準備程序進行中，就被訴事實為
有罪之陳述，經本院合議庭裁定由受命法官獨任進行簡式審判程
序，判決如下：
    主  文
唐羽男施用第一級毒品，累犯，處有期徒刑玖月；扣案之注射針
筒壹支沒收之。又施用第二級毒品，累犯，處有期徒刑柒月。應
執行有期徒刑壹年貳月；扣案之注射針筒壹支沒收之。
    事  實
一、唐羽男有下列施用毒品執行觀察、勒戒、強制戒治，以及前
    案紀錄（構成累犯）：
  (一)前因施用毒品案件，經送觀察、勒戒後，認有繼續施用毒品
    傾向，經本院裁定送強制戒治，於民國94年12月 1日停止執
    行釋放出所，由臺灣花蓮地方法院檢察署檢察官以94年度戒
    毒偵字第86、87號為不起訴處分確定。
  (二)又竊盜、搶奪等案件，經本院於97年9月1日，以97年度訴字
    第231號判決判處有期徒刑4月、4月，應執行有期徒刑6月確
    定；復因施用毒品案件，經本院於97年12月13日，以97年度
    訴字第389號判決判處有期徒刑 10月確定；上開三刑嗣經本
    院以98年度聲字第205號裁定應執行有期徒刑1年 2月，於98
    年12月19日縮短刑期執行完畢。（構成累犯）
二、詎唐羽男仍不思戒除毒癮，基於施用第一級毒品及第二級毒
    品之犯意，於99年9月12日下午1時許，在其前位於花蓮縣吉
    安鄉○○○街140巷6號居所內，以將海洛因加入礦泉水混合
    並置入注射針筒內，再持以注入左手臂彎處靜脈血管之方式
    ，非法施用第一級毒品海洛因1次；另於同日下午1時30分許
    ，在上開處所，以將甲基安非他命置入玻璃球吸食器內，再
    點火燒烤吸取散發之煙霧方式，非法施用第二級毒品甲基安
    非他命 1次。嗣經警持本院核發之搜索票前往上址實施搜索
    ，並扣得唐羽男所有，供其施用海洛因所用之工具即注射針
    筒 1支，再經警得其同意採集其尿液送驗結果，呈海洛因代
    謝物即嗎啡陽性，以及安非他命類陽性反應，始悉上情。
三、案經花蓮縣警察局吉安分局報告臺灣花蓮地方法院檢察署檢
    察官偵查起訴。
    理  由
一、本件被告唐羽男所犯者，均非為死刑、無期徒刑、最輕本刑
    為 3年以上有期徒刑之罪或高等法院管轄第一審案件，其於
    準備程序進行中，先就被訴事實為有罪之陳述，經告知其簡
    式審判程序之旨，並聽取公訴人及被告之意見後，本院依刑
    事訴訟法第273條之1第 1項之規定，裁定由受命法官獨任進
    行簡式審判程序，且依同法第273條之2規定，簡式審判程序
    之證據調查，不受第159條第1項、第161條之2、第161條之3
    、第163條之1及第164條至第170條規定之限制，合先敘明。
二、上揭事實，業據被告於偵訊及本院準備程序、審理時，均坦
    認在卷，而被告經警得其同意後所採集之尿液經送驗結果，
    呈嗎啡及安非他命類陽性反應一節，有勘察採證同意書、花
    蓮縣警察局吉安分局偵辦毒品危害防制條例案嫌犯姓名編號
    對照表、偵辦毒品案件涉嫌人尿液檢體採集送驗記錄表及慈
    濟大學濫用藥物檢驗中心檢驗總表影本各 1份在卷可稽，並
    有上開注射針筒 1支扣案為憑。且其前因初犯施用毒品案件
    ，經送觀察、勒戒後，認有繼續施用毒品傾向，經本院裁定
    送強制戒治，於94年12月 1日停止執行釋放出所，由臺灣花
    蓮地方法院檢察署檢察官以94年度戒毒偵字第86、87號為不
    起訴處分確定一節，亦有被告之全國施用毒品案件紀錄表、
    臺灣高等法院被告前案紀錄表及該不起訴處分書各 1份存卷
    足考。是被告於初犯施用毒品案件經觀察、勒戒執行完畢釋
    放後， 5年內業已再犯如事實欄一、(二)所示之施用毒品案件
    ，並經判處罪刑確定後，又再犯本件施用第一級、第二級毒
    品二罪，其任意自白復與事實相符，據此，本件罪證明確，
    被告犯行洵堪認定，自應依法論科。
三、查海洛因、甲基安非他命分屬毒品危害防制條例第2條第2項
    第1款、第2款所列管之第一級及第二級毒品，任何人均不得
    非法持有及施用，是核被告所為，係犯毒品危害防制條例第
    10條第1項之施用第一級毒品罪及同條第2項之施用第二級毒
    品罪。其持有第一級毒品海洛因及第二級毒品甲基安非他命
    之低度行為，均應分別為其施用之高度行為所吸收，不另論
    罪。其所犯上開二罪間，犯意各別，行為互殊，應分論併罰
    之。查被告有如事實欄一、(二)所示之前科執行完畢，有臺灣
    高等法院被告前案紀錄表1份在卷為佐，其於5年內故意再犯
    本件有期徒刑以上之各罪，均為累犯，均應依刑法第47條第
    1 項規定加重其刑。
四、爰審酌被告前科累累，素行不佳，屢因施用毒品案件經觀察
    、勒戒、強制戒治及入監服刑等矯治措施後，無視各式毒品
    對己身之戕害及對社會治安所衍生之重大影響，仍不思惕勵
    己行，繼續施用毒品，惟其犯後均能坦承犯行，態度良好等
    一切情狀，分別量處如主文所示之刑，並定其應執行之刑，
    以示懲儆。
五、扣案之注射針筒 1支，為被告所有供其犯本件施用第一級毒
    品罪之物，爰依刑法第38條第 1項第2款、第3項前段規定宣
    告沒收之。
據上論斷，依刑事訴訟法第273條之1第1項、第299條第1 項前段
，毒品危害防制條例第10條第1項、第10條第2項、第23條第 2項
，刑法第11條前段、第47條第1項、第51條第5款、第38條第 1項
第2款、第3項前段，判決如主文。
本案經檢察官陳鴻濤到庭執行職務
中    華    民    國    99    年    12    月    30    日
                  刑事第四庭    法  官  黃鴻達
以上正本證明與原本無異。
如不服本判決應於收受送達後10日內向本院提出上訴書狀，並應
敘述具體理由。其未敘述上訴理由者，應於上訴期間屆滿後20日
內向本院補提理由書(均須按他造當事人之人數附繕本)「切勿逕
送上級法院」。
中    華    民    國    99    年    12    月    30    日
                                書記官
毒品危害防制條例第10條
施用第一級毒品者，處 6 月以上 5 年以下有期徒刑。
施用第二級毒品者，處 3 年以下有期徒刑。

司法院資訊處製作；財團法人民間司法改革基金會備份。
